臺灣臺北地方法院裁定
111年度北秩字第250號
移送機關    臺北市政府警察局中山分局

被移送人    陳巧真



上列被移送人因違反社會秩序維護法案件，經移送機關於民國11
1年10月27日北市警中分刑字第1113058831號移送書移送審理，
本院裁定如下：
    主  文
陳巧真藉端滋擾住戶，處罰鍰新臺幣貳仟元。
    事實理由及證據
一、被移送人陳巧真於下列時、地有違反社會秩序維護法之行為
    ：
（一）時間：民國111年9月30日21時。
（二）地點：臺北市○○區○○○路0段000巷00號12樓之1。
（三）行為：被移送人與檢舉人因噪音問題常有嫌隙，被移送人因不滿被反應卡拉OK噪音問題，於上揭時、地至檢舉人家門前按電鈴及敲門咆哮「有沒有問題」、「有人在嗎」、「躲起來是不是」等語滋擾檢舉人。
二、按藉端滋擾住戶、工廠、公司行號、公共場所或公眾得出入
    之場所者，處3日以下拘留或新臺幣12,000元以下罰鍰，社
    會秩序維護法第68條第2款定有明文。本條款立法意旨，固
    在保護住戶、工廠、公司行號、公共（眾）場所等場所之安
    寧秩序不受侵害。所謂「藉端滋擾」，係指行為人有滋擾場
    所之本意，以言語、行動等方式，藉特定事端擴大發揮，踰
    越該事端在一般社會大眾觀念中所容許之合理範圍，而擾及
    場所之安寧秩序致難以維持或回復者而言。經查，被移送人
    否認於前揭時地有滋擾之行為，並辯稱檢舉人先於同日21時
    許先來按我家門鈴，表示我已經唱歌很久了，我就說之前環
    保局人員稱晚上10點後才不能拿麥克風唱歌，當時未超過規
    定時間，就與檢舉人理論，嗣不歡而散，我就去按檢舉人門
    鈴並說：「有事出來講」等言語，我就聽到檢舉人家裡發出
    不要理他的聲音云云，惟被移送人於上開時地至檢舉人家門
    前按電鈴及敲門咆哮「有沒有問題」、「有人在嗎」、「躲
    起來是不是」等情，有檔名IMG_8867錄音光碟、照片在卷可
    佐，被移送人之行為已踰越該事端在一般社會大眾觀念中所
    容許之合理範圍，以遂其妨害公共秩序、擾亂社會安寧之潛
    在目的，而超逾一般人所容許之合理範圍，足徵被移送人確
    有違反社會秩序維護法第68條第2款之行為。爰審酌被移送
    人違序之手段、持續時間、行為妨害程度，及其智識程度、
    生活狀況等一切情狀，裁定如主文所示。
三、依社會秩序維護法第45條第1項，第68條第2款，裁定如主文
    。
中　　華　　民　　國　　111 　年　　12　　月　　1　　日
                  臺灣臺北地方法院臺北簡易庭
                                  法　官  郭美杏
以上正本係照原本作成。
如不服本裁定，得於裁定書送達之翌日起5日內，以書狀敘述理
由，向本庭（100006臺北市○○○路○段000巷0號）提起抗告。
中　　華　　民　　國　　111 　年　　12　　月　　1 　　日
                                  書記官  林玗倩